Inventaris van het archief van de Hoofddirectie Landbouwvoorlichting en Onderzoek van het Ministerie van Landbouw en Visserij, 1963-1968
Nationaal Archief, Den Haag
- Hoofddirectie Landbouwvoorlichting en Onderzoek, 1
  - Directie Tuinbouw, 1.2
    - Uitoefening van de taak, 1
      - Economische aangelegenheden, 1.82
        - Bodemproductie, dierenteelt en producten van de huisdieren, 1.823
          - Landbouw, akkerbouw en tuinbouw, 1.823.1
            - Tuinbouw, groenteteelt en sierteelt, 1.823.15
              - Stukken betreffende werkzaamheden van de Commissie van Advies inzake de Kwaliteitsbevordering van Siergewassen, 1966-1968; 235-237; 3 omslagen
                - Algemeen 1966-1968, 235; 1 omslag
                - Vergaderstukken 1966-1967, 236; 1 omslag
                - Sub-Commissie Bloembollen 1966-1968, 237; 1 omslag
              - Stukken betreffende het instellen van de Werkgroep voor Bedrijfsstructurele Vraagstukken in de Bloementeelt, 1967-1968; 238; 1 omslag
          - Winning van anorganische delfstoffen en aarden, 1.823.336
            - Stukken betreffende werkzaamheden van de Beheerscommissie voor het Zwartveenonderzoek, 1963; 239; 1 omslag
          - Bijenteelt, 1.823.521
            - Stukken betreffende het behandelen van aangelegenheden met betrekking tot bijen en bijenteelt, 1963-1968; 240; 1 omslag
              158.1-0480-01 Minister van Landbouw, Natuur en Voedselkwaliteit
              158.1-0481-01 Minister van Landbouw, Natuur en Voedselkwaliteit
        - Industrie, dienstverlening en handel, 1.824
          - Energievoorziening, 1.824.11
            - Stukken betreffende van het behandelen van aangelegenheden met betrekking tot warmtevoorziening in de tuinbouw, 1963-1968; 241; 1 omslag
          - Handel, 1.824.5
            - Stukken betreffende het behandelen van aangelegenheden met betrekking tot kwekersbescherming, 1963-1968; 242; 1 omslag
              157.2-0615-01 Minister van Landbouw, Natuur en Voedselkwaliteit
            - Stukken betreffende het goedkeuren van bestuursbesluiten van Nederlandse algemene keuringsdiensten, 1963-1968; 243-245; 1 pak en 2 omslagen
              - Nederlandse Algemene Keuringsdienst voor Siergewassen (NAKS) 1963-1967, 243; 1 pak
              - Nederlandse Algemene Keuringsdienst voor Boomkwekerijgewassen (NAKB) 1963-1968, 244; 1 omslag
              - Nederlandse Algemene Keuringsdienst voor Groente- en Bloemzaden (NAKG) 1963-1968, 245; 1 omslag
            - Stukken betreffende het goedkeuren van verordeningen van het Produktschap Groenten en Fruit inhoudende een wijziging van de Uitvoervoorschriften en Kwaliteits- en Sorteringsvoorschriften voor Groenten en Fruit, 1965-1966; 246; 1 omslag
              157.2-0130-01 Minister van Landbouw, Natuur en Voedselkwaliteit
            - Stukken betreffende het instellen van de Commissie Kwaliteitseisen Sierteeltprodukten, 1965-1967; 247; 1 omslag
            - Stukken betreffende het beantwoorden van kamervragen van de heer Koekoek met betrekking tot kwaliteitscontrole en stukken betreffende het wijzigen van de Landbouwkwaliteitswet, 1966-1967; 248; 1 omslag
            - Stukken betreffende het behandelen van aangelegenheden met betrekking tot de concentratie van veilingen, 1966-1967; 249; 1 pak
          - Ordening van het bedrijfsleven, 1.824.6
            - Stukken betreffende het voorbereiden van erkenningsregelingen in de tuinbouw, 1963-1968; 250; 1 omslag
              158.1-0360-01 Minister van Landbouw, Natuur en Voedselkwaliteit
        - Productie, verdeling, behoud en verbruik van goederen, 1.826
          - Ingrijpen van de overheid in het bedrijfsleven, 1.826.398
            - Vergaderstukken van de Commissie ad hoc Streekverbetering in de Tuinbouw, 1964-1965; 251; 1 omslag
            - Stukken betreffende het behandelen van aangelegenheden met betrekking tot het Ontwikkelings- en Saneringsfonds van de Landbouw, 1964-1968; 252-254; 2 pakken en 1 omslag
              - Algemeen 1964-1968, 252; 1 pak
              - Tuinbouwprojecten 1964-1968, 253; 1 pak
              - Werkgroep Ontwikkeling 1965-1967, 254; 1 omslag
          - Verdeling, behoud en verbruik van goederen, 1.826.4
            - Stukken betreffende het behandelen van aangelegenheden met betrekking tot de permanente vermogensbehoefte in landbouw en tuinbouw, 1963; 255; 1 omslag
      - Landbouwonderwijs, 1.851.37
        - Vergaderstukken van de Adviescommissie Tuinbouwonderwijs, 1963-1966; 256; 1 omslag
      - Buitenlandse aangelegenheden en internationale verhoudingen, 1.88
        - Stukken betreffende het leveren van een bijdrage aan de voorbereiding van bijeenkomsten van de Economische Commissie voor Europa van de Verenigde Naties, 1963-1967; 257; 1 omslag
        - Stukken betreffende het leveren van een bijdrage aan de voorbereiding van bijeenkomsten van de Organisatie voor Economische Samenwerking en Ontwikkeling (OESO), 1963-1967; 258; 1 pak
          145.3-0112-01 Minister van Landbouw, Natuur en Voedselkwaliteit
        - Stukken betreffende het leveren van een bijdrage aan de werkzaamheden van Werkgroep 5 van de Organisatie voor Economische Samenwerking en Ontwikkeling (OESO) met betrekking tot de lange termijn vooruitzichten voor groenten en fruit, 1963-1967; 259; 1 omslag
        - Stukken betreffende het behandelen van aangelegenheden met betrekking tot groenten en fruit in de Europese Economische Gemeenschap (EEG), 1963-1968; 260-261; 2 pakken
          - 1963-1965, 260; 1 pak
          - 1966-1968, 261; 1 pak
  - Directie Coördinatie Onderzoek, 1.3
    - Organisatie, 07
      - Samenwerking, overleg en bijstand, 07.23
        - Stukken betreffende het instellen van de contactcommissie Samenwerkingsvormen in de Landbouw, 1963-1964; 262; 1 omslag
        - Stukken betreffende het voorbereiden van de samenwerking tussen veredelingsinstituten, 1964-1967; 263; 1 omslag
      - Interne organisatie van de administratieve en technische dienst, 07.355.5
        - Stukken betreffende het behandelen van aangelegenheden met betrekking tot interne organisatie van de onderzoeksactiviteiten van de hoofddirectie, 1963-1967; 264; 1 omslag
        - Stukken betreffende het behandelen van aangelegenheden met betrekking tot projectomschrijvingen en projectbeheer, 1966-1968; 265; 1 omslag
          158.1-0158-01 Minister van Landbouw, Natuur en Voedselkwaliteit
      - Vastlegging van de werkzaamheden, 07.77
        - Weekrapporten, 1963-1964; 266; 1 omslag
    - Uitoefening van de taak, 1
      - Economische Aangelegenheden, 1.82
        - Vergaderstukken van de Commissie van Beheer voor het Centrum voor Landbouwwiskunde, 1962-1964; 267; 1 omslag
        - Stukken betreffende het beoordelen van diverse onderzoeksprojecten, 1963-1968; 268-270; 3 pakken
          - 1963-1965, 268; 1 pak
          - 1966, 269; 1 pak
          - 1967-1968, 270; 1 pak
        - Stukken betreffende de instelling en werkzaamheden van de Commissie Methodiek bij Technisch en Economisch Onderzoek, 1964-1966; 271; 1 omslag
        - Stukken betreffende de instelling van de Commissie Reorganisatie Landbouweconomisch Onderzoek, alsmede vergaderstukken van voornoemde commissie, 1964-1966; 272; 1 pak
          Nota bene: Bevat tevens het interim-rapport en het eindrapport
        - Stukken betreffende de werkzaamheden van de Commissie voor Coördinatie van het Veredelingsonderzoek, 1964-1966; 273; 1 omslag
        - Stukken betreffende het oprichten van de Stichting Proefbedrijf Voedselbestraling, 1965-1967; 274-275; 1 pak en 1 omslag
          - Algemeen 1965-1967, 274; 1 omslag
          - Nieuwbouw 1965-1966, 275; 1 pak
        - Stukken betreffende het continueren van de samenwerking tussen de Europese Gemeenschap voor Atoomenergie (Euratom) en het Instituut voor Toepassing van Atoomenergie in de Landbouw (ITAL), 1965-1968; 276-277; 1 pak en 1 omslag
          - Associatiecontract tussen de Euratom en het ITAL, alsmede de financiering van het ITAL 1965-1968, 276; 1 pak
          - Informeren van de minister met betrekking tot de onderhandelingen in het kader van Euratom en de positie van ITAL in deze 1968, 277; 1 omslag
        - Vergaderstukken van de Commissie voor de Coördinatie van het Bedrijfseconomisch Onderzoek, 1966; 278; 1 omslag
        - Stukken betreffende de Commissie ter Reorganisatie van het Praktijkonderzoek in de Landbouw, 1966-1968; 279-281; 1 pak en 2 omslagen
          - Instelling en eindrapport 1966-1968, 279; 1 omslag
          - Vergaderingen 1966-1967, 280; 1 pak
          - Werkbesprekingen van de ambtelijke leden 1966-1967, 281; 1 omslag
        - Stukken betreffende de werkzaamheden van de Contactommissie Fytotrons, 1966-1968; 282; 1 omslag
      - Bestrijdingsmiddelen naar hun werking, 1.823.129.5
        - Stukken betreffende het adviseren van de Algemeen Directeur met betrekking tot het verlenen van ontheffing op het verbod van het toepassen van nog niet toegelaten bestrijdingsmiddelen, 1965; 283; 1 omslag
      - Wetenschap, 1.854
        - Stukken betreffende de Nationale Raad voor Landbouwkundig Onderzoek (Nederlandse Organisatie voor) Toegepast Natuurwetenschappelijk Onderzoek (TNO), 1963-1968; 284-288; 5 omslagen
          - Algemeen 1964-1967, 284; 1 omslag
          - Vergaderstukken van de Commissie van Beheer voor het Onderzoek Plantenteelt zonder Aarde, alsmede voorstellen tot reorganisatie en liquidatie van het onderzoek 1963-1966, 285; 1 omslag
          - Voorbereiding van de instelling van de Commissie Proefboerderijen Akkerbouw en Weidebouw TNO 1965, 286; 1 omslag
          - Vergaderstukken van de Commissie ad hoc Onderzoek Schapenhouderij, alsmede de door de voornoemde commissie opgestelde nota De organisatie van het schapenonderzoek 1967, 287; 1 omslag
          - Verzoek aan de secretaris van de Nationale Raad voor Landbouwkundig Onderzoek TNO on de Commissie Onderzoek Minerale Voeding te doen instellen 1967-1968, 288; 1 omslag
        - Stukken betreffende het houden van toezicht op de projecten van onderzoek op het gebied van hygiënische melkwinning, uitgevoerd op toerusting van de werkgroep Hygiënische Melkwinning van de Nationale Raad (Nederlandse Organisatie voor) Toegepast Natuurwetenschappelijk Onderzoek (TNO), 1964-1965; 289; 1 omslag
        - Stukken betreffende het leveren van een bijdrage aan wet- en regelgeving met betrekking tot kernenergie, 1966-1968; 290; 1 omslag
        - Stukken betreffende het coördineren van het leveren van een bijdrage door verschillende afdelingen van het ministerie aan de ontwikkeling van het wetenschapsbeleid, waaronder het opstellen van het Wetenschapsbudget 1967, 1967-1968; 291; 1 omslag
      - Buitenlandse aangelegenheden en internationale verhoudingen en ontwikkelingssamenwerking, 1.88
        - Stukken betreffende het leveren van een bijdrage aan de vergadering 13 en 14 april van de Werkgroep Landbouwkundig Onderzoek bij de Europese Economische Gemeenschap (EEG), 1964; 292; 1 omslag
        - Stukken betreffende het leveren van een bijdrage aan internationaal overleg als gevolg van het uitbreken van de Afrikaanse varkenspest in Portugal en Spanje, 1964-1965; 293; 1 omslag
          157.2-0502-01 Minister van Landbouw, Natuur en Voedselkwaliteit
        - Stukken betreffende het opstellen van een verslag van een bijeenkomst van de ad-hoc Working Group on measures for closer coöperation in the provision of aid to African countries in agricultural research bij de Food and Agriculture Organization of the United Nations (FAO), 1966; 294; 1 omslag
          145.3-0057-01 Minister van Landbouw, Natuur en Voedselkwaliteit
  - Directie Beheerszaken, 1.4
    - Organisatie, 07
      - Oorsprong, instelling, oprichting en opheffing, 07.11
        - Stukken betreffende het instellen, wijzigen en opheffen van Rijkslandbouwconsulentschappen, 1963-1965; 295; 1 pak
        - Stukken betreffende de het instellen en werkzaamheden van de Directie Beheerszaken, 1963-1968; 296; 1 omslag
      - Inmenging van ander gezag, 07.221
        - Stukken betreffende het verlenen van een machtiging tot het aangaan van overeenkomsten inzake het verlenen van vergoedingen voor demonstratie-objecten, 1962-1967; 297; 1 omslag
          158.1-0023-01 Minister van Landbouw, Natuur en Voedselkwaliteit
      - Samenwerking, 07.23
        - Stukken betreffende het inschakelen van de voorlichtingsdiensten tijdens de voorbereidingsperiode van de ruilverkaveling, 1963-1968; 298; 1 omslag
      - Post- en Archiefverzorging, 07.353.221
        - Stukken betreffende het opstellen van verklaringen van vernietigingen van archiefbescheiden, 1966-1968; 299; 1 omslag
      - Organisatie van de administratieve en technische dienst, 07.355.5
        - Stukken betreffende het informeren van de minister met betrekking tot het voorstel tot het opheffen van de stichting Proefstation voor de Akker en Weidebouw, 1964-1968; 300; 1 omslag
      - Lichamen, organen en instellingen, door overheidslichamen ingesteld of waaraan wordt deelgenomen, 07.57
        - Stukken betreffende het voorbereiden van het oprichten van provinciale stichtingen, 1964-1968; 301-303; 3 omslagen
          - Ten behoeve van de bedrijfsvoorlichting 1964-1968, 301; 1 omslag
          - Voor de bedrijfsontwikkeling in de landbouw 1965-1968, 302; 1 omslag
          - Voor provinciaal onderzoek 1965-1968, 303; 1 omslag
        - Stukken betreffende het geven van een reactie op het verzoek van de Raad voor de luchtverontreiniging met betrekking tot een interventie op het voorontwerp van de wet met betrekking tot de luchtverontreiniging, 1966-1968; 305; 1 omslag
        - Stukken betreffende het bepalen van een standpunt op een verzoek van de landbouwcommissie van de raadgevende vergadering van de Raad van Europa, met betrekking tot het opstellen van een rapport over de evolutie van de Europese landbouwpolitiek, 1966-1968; 304; 1 omslag
          157.2-0009-01 Minister van Landbouw, Natuur en Voedselkwaliteit
      - Delegaties en gedelegeerden; horizontale werkverbanden, 07.58
        - Stukken betreffende het voorzitten en secretarieel ondersteunen van commissies, 1963-1968; 306-311; 6 pakken
          - Commissie Verhouding Overheid - Stichtingen 1963-1966, 306-307
            - Instelling, benoemingen, statuten en rapporten 1963-1966, 306; 1 pak
            - Vergaderstukken 1963-1966, 307; 1 pak
          - Commissie Administratieve Organisatie 1963-1968, 308-310
            - Algemeen 1963-1965, 308; 1 pak
            - Vergaderstukken 1963-1965, 309; 1 pak
            - Vergaderstukken 1966-1968, 310; 1 pak
          - Commissie Algemene Personeelsaangelegenheden 1963-1968, 311; 1 pak
        - Stukken betreffende het voorzitten en secretarieel ondersteunen van werkgroepen, 1963-1968; 312-314; 3 omslagen
          - Landbouwstructuur 1963-1968, 312; 1 omslag
          - Richtlijnen Projectenadministratie 1963-1968, 313; 1 omslag
          - Structuurbeleid 1963-1968, 314; 1 omslag
      - Vastlegging van de werkzaamheden, 07.77
        - Vergaderstukken van diensthoofden vergaderingen van de hoofddirectie Landbouwvoorlichting en Onderzoek, 1962-1964; 315-316; 1 pak en 1 omslag
          - 1962-1963, 315; 1 omslag
          - 1964, 316; 1 pak
        - Vergaderverslagen van Directorium - vergaderingen van de Hoofddirectie Landbouwvoorlichting en Onderzoek, 1962-1968; 317-337; 21 pakken
          Nota bene: Geordend op vergadernummer
          - 001 - 024 1962-1963, 317; 1 pak
          - 025 - 034 1963, 318; 1 pak
          - 035 -040 1964, 319; 1 pak
          - 041 - 052 1964, 320; 1 pak
          - 053 - 060 1964-1965, 321; 1 pak
          - 061 - 065 1965, 322; 1 pak
          - 066 - 080 1965, 323; 1 pak
          - 081 - 094 1965-1966, 324; 1 pak
          - 095 - 099 1966, 325; 1 pak
          - 100 - 102 1966, 326; 1 pak
          - 103 - 109 1966, 327; 1 pak
          - 110 - 122 1966, 328; 1 pak
          - 123 - 129 1966, 329; 1 pak
          - 130 - 133 1967, 330; 1 pak
          - 134 - 139 1967, 331; 1 pak
          - 140 - 148 1967, 332; 1 pak
          - 149 - 151 1967, 333; 1 pak
          - 152 - 161 1967, 334; 1 pak
          - 162 - 173 1967-1968, 335; 1 pak
          - 174 1968, 336; 1 pak
          - 175 - 181 1968, 337; 1 pak
        - Maandverslagen van de Hoofddirectie Landbouwvoorlichting en Onderzoek, 1963-1968; 338-344; 6 pakken en 1 omslag
          - 1963, 338; 1 omslag
          - 1964, 339; 1 pak
          - 1965, 340; 1 pak
          - 1966, 341; 1 pak
          - 1967 1967, 342-343
            - 1967 jan. - juni, 342; 1 pak
            - 1967 juli - dec., 343; 1 pak
          - 1968, 344; 1 pak
        - Vergaderverslagen van Directorium - vergaderingen van de Hoofddirectie Landbouwvoorlichting en Onderzoek met Hoofdingenieur- directeuren van de Hoofddirectie Landbouwvoorlichting, 1964-1968; 345-347; 3 pakken
          Nota bene: Vergaderverslagen 1 -22 niet aangetroffen
          - 23 - 38 1964-1966, 345; 1 pak
          - 39 - 49 1966-1967, 346; 1 pak
          - 50 - 55 1967-1968, 347; 1 pak
    - Uitoefening van de taak, 1
      - Bodemproduktie, Dierenteelt en produkten van de huisdieren, 1.823
      - Landbouw, akkerbouw en tuinbouw, 1.823.1
        - Stukken betreffende het goedkeuren van besluiten van het bestuur van proefstations, 1962-1968; 348-349; 2 omslagen
          - Voor de Bloemisterij in Nederland 1962-1968, 348; 1 omslag
            Nota bene: Bevat goedkeuring van de statuten
          - Voor de Champignoncultuur te Horst Limburg 1962-1968, 349; 1 omslag
        - Stukken betreffende het goedkeuren van besluiten van het bestuur van proeftuinen, 1962-1968; 350-356; 1 pak en 6 omslagen
          - Boomteeltproeftuin te Horst 1962-1968, 350; 1 omslag
          - De duinstreek van Holland 1962-1968, 351; 1 omslag
          - Groenteteelt Proeftuin in Noord- Brabant 1962-1968, 352; 1 omslag
          - Proefschooltuin West -Friesland te Hoorn 1962-1968, 353; 1 omslag
          - Proeftuin Opheusden, Stichting Boom en Vrucht 1962-1968, 354; 1 omslag
          - Proeftuin te Vleuten 1962-1968, 355; 1 omslag
          - Voor de fruitteelt in de volle grond Wilheminadorp 1962-1968, 356; 1 pak
        - Stukken betreffende het goedkeuren van besluiten van het bestuur van proefbedrijven, 1963-1970; 357-360; 4 omslagen
          - Stichting Tuinbouw Proefbedrijf Geestmerambacht 1963-1966, 357; 1 omslag
          - Varkensproefbedrijf Overijssel - Gelderland 1963-1967, 358; 1 omslag
          - Proefboerderij C.R. Waiboer - hoeve te Millingen 1965-1967, 359; 1 omslag
          - Landbouwproefbedrijf Zeeland 1965-1970, 360; 1 omslag
        - Stukken betreffende het kritisch bestuderen van de exploitatie van de Proeffabriek voor de Voedselbestraling, 1965-1970; 361; 1 omslag
        - Stukken betreffende Proefboerderijen en voorbeeldbedrijven met betrekking tot diverse aangelegenheden, 19661966; 362; 1 omslag
        - Stukken betreffende het totstandkomen van de Landbouwkwaliteitswet, 1966-1968; 363; 1 omslag
      - Oogstraming en schatting van de opbrengst., 1.823.111.65
        - Stukken betreffende het informeren van de minister met betrekking tot het doel van de oogstberichtgeving, 1965; 364; 1 omslag
      - Zaadonderzoek, 1.823.115.215
        - Stukken betreffende het wijzigen van de tarieven van de adviesdienst voor de schoning van zaaizaden, 1963-1965; 365; 1 pak
          157.2-0588-01 Minister van Landbouw, Natuur en Voedselkwaliteit
      - Overige omstandigheden en oorzaken, 1.823.121.9
        - Stukken betreffende het beantwoorden van kamervragen met betrekking tot de moeilijke situatie in de Biesbos ten gevolge van een dijkbreuk, 1965-1968; 366; 1 pak
      - Investeringen, 1.825.67
        - Stukken betreffende het oprichten van een werkgroep met als doel het bespreken van de permanente vermogensbehoefte van de Nederlandse Landbouw en Tuinbouw met in relatie tot noodzakelijke Verhouding Overheid - Stichtingen ter verbetering van de bedrijfsstructuur, 1963-1967; 367; 1 omslag
      - Borgstellingsfondsen, 1.825.73
        - Stukken betreffende het oplossen van liquiditeitsproblemen in de landbouw, 1966-1968; 368; 1 omslag
      - Ingrijpen van de overheid in het bedrijfsleven, 1.826.398
        - Stukken betreffende het geven van algemene richtlijnen voor de Provinciale Landbouwvoorlichtingsraad met betrekking tot streekverbeteringsplannen, 1957-1968; 369; 1 omslag
        - Stukken betreffende het informeren van de minister met betrekking tot het bouwprogramma 1965, 1963-1965; 370; 1 omslag
        - Stukken betreffende het goedkeuren van (kader)besluiten van het Ontwikkelings en Structuurfonds (O en S- fonds), 1965-1967; 371; 1 omslag
          158.1-0168-01 Minister van Landbouw, Natuur en Voedselkwaliteit
        - Stukken betreffende het verlenen van medewerking aan het beantwoorden van kamervragen met betrekking tot de levering van montagestallen, 1965-1967; 372; 1 pak
      - Zorg voor hen, die behoren tot bepaalde beroepskringen en bedrijfskringen behoort, 1.842.95
        - Stukken betreffende het verlenen van geldleningen in het kader van de 2 procent kredietregeling, 1963-1965; 373; 1 omslag
        - Stukken betreffende het omschakelen van het geven van huishoudelijke voorlichting naar het geven van economisch - sociale voorlichting, 1963-1968; 374; 1 omslag
        - Stukken betreffende het uitleggen van de uitvoering van de Rijksgroepregeling Zelfstandigen, 1963-1968; 375; 1 omslag
        - Stukken betreffende het totstandkomen van de subsidieregeling ten behoeve van de economische-sociale voorlichting, 1966-1968; 376; 1 omslag
          158.1-0187-01 Minister van Landbouw, Natuur en Voedselkwaliteit
      - Zorg voor gezinnen, 1.842.98
        - Stukken betreffende het beantwoorden van kamervragen met betrekking tot het jaarlijks verlenen van overheidssubsidie aan het Nederlands Instituut voor Toegepast Huishoudkundig Onderzoek (NITHO), 1968; 377; 1 omslag
      - Wetenschap, 1.854
        - Stukken betreffende het voorbereiden van het memorandum Wetenschapsbeleid Europese Economische Gemeenschappen met betrekking tot het Europese Wetenschapsbeleid, 1964-1967; 378; 1 pak
  - Directie Algemene Voorlichtingszaken, 1.5
    - Organisatie, 07
      - Publiciteit, voorlichting en marketing, 07.353.3
        - Stukken betreffende het overleg inzake de economisch sociale voorlichting, 1962-1966; 379; 1 omslag
        - Stukken betreffende het instellen en werkzaamheden van de Werkgroep Publicaties, 1963; 380; 1 omslag
        - Stukken betreffende het geven van voorlichting op het gebied van de landbouw, 1963-1964; 381-383; 2 pakken en 1 omslag
          - Radio 1963, 381; 1 omslag
          - Lezingen 1963-1964, 382-383
            - 1963, 382; 1 pak
            - 1964, 383; 1 pak
        - Vergaderstukken van de Publicatie-Commissie Tuinbouw, 1964-1965; 384-385; 2 pakken
          - 1964 - 1965 sep., 384; 1 pak
          - 1965 dec., 385; 1 pak
        - Vergaderstukken van de Werkgroep taakstelling verschillende sectoren van de landbouwvoorlichting, 1965-1966; 386; 1 omslag
      - Takken van dienst, 07.55
        - Stukken betreffende de taak en de organisatie van de takken van dienst, 1963-1966; 387; 1 omslag
      - Vastlegging van de werkzaamheden, 07.77
        - Stukken betreffende de Directie Algemene Voorlichtingszaken, 1963-1968; 388-390; 1 pak en 2 omslagen
          - Maandverslagen 1963-1965, 388; 1 pak
          - Vergaderingen 1963-1965, 389; 1 omslag
          - Weekverslagen 1966-1968, 390; 1 omslag
        - Stukken betreffende vergaderingen van voorlichtingsdeskundigen, 1963-1968; 391-393; 3 pakken
          - 1963-1964, 391; 1 pak
          - 1965, 392; 1 pak
          - 1966-1968, 393; 1 pak
        - Vergaderstukken van bijeenkomsten van adjunct voorlichtingsdeskundigen, 1963-1968; 394; 1 omslag
        - Stukken betreffende overleg met de hoofdingenieur-directeuren van de provincies met betrekking tot de landbouwvoorlichting, 1964; 395; 1 omslag